【裁判字號】    98,交抗,647
【裁判日期】    980331
【裁判案由】    違反道路交通管理處罰條例
【裁判全文】
臺灣高等法院交通事件裁定             98年度交抗字第647號
抗  告  人
即受處分人  國同有限公司
代  表  人  甲○○
上列抗告人因違反道路交通管理處罰條例案件，不服臺灣新竹地
方法院，中華民國97年12月31日所為裁定（97年度交聲字第492
號），提起抗告，本院裁定如下：
    主  文
抗告駁回。
    理  由
一、原裁定意旨略以：本件抗告人即受處分人國同有限公司所有
    之車號LV-3188號自用小客車於民國95年11月14日上午6時52
    分許，在新竹縣新關路路段超速行駛，經新竹縣警察局員警
    以抗告人有違反道路交通管理處罰條例第40條規定之行為掣
    單舉發，經舉發單位將舉發違反道路交通管理事件通知單（
    下稱舉發通知單）向抗告人當時之設址地即新竹縣湖口鄉○
    ○村○○路 ○段11巷22號送達後，遭郵務送達機關以招領逾
    期無法送達退回，遂改以寄存送達之方法，於95年12月27日
    完成舉發通知單之送達，因抗告人未於舉發通知單上所載之
    應到案日期前到案，原處分機關即交通部公路總局新竹區監
    理所乃以竹監自字第裁50-E00000000號裁決書，依道路交通
    管理處罰條例第40條之規定及違反道路交通管理事件統一裁
    罰基準及處理細則所訂之違反道路交通管理事件統一裁罰基
    準表之規定，於96年 7月20日從重裁處抗告人罰鍰新台幣（
    下同）2千2百元，並依同條例第63條第1項第1款之規定併記
    違規點數1點，並於96年7月30日將裁決書寄存送達上址。是
    上開裁決書既已於96年 7月30日合法寄存送達予抗告人，抗
    告人如對該裁決不服欲提起異議，其合法提出異議期間應自
    收受裁決書之翌日即96年7月31日起算至96年8月19日止（當
    日非屬星期例假日），從而抗告人遲至97年10月 8日始向原
    處分機關提出聲明異議狀，已超過前揭法定之20日異議期限
    ，其異議顯然不合法律上程式，且無從補正，應將抗告人此
    部分之異議駁回。至於抗告人縱因公司設址地無人收受文書
    ，致未實際收受本案舉發通知單、裁決書，惟其未向原處分
    機關申請變更車籍地或向經濟部中部辦公室申請變更公司設
    址地，要屬可歸責於受處分人之事由，尚難執此為免罰之事
    由等語（抗告人另就原處分機關竹監自字第裁50-E00000000
    號裁決書聲明異議部分，業就原審法院為撤銷，並發回原處
    分機關之裁定，未據聲明不服）。
二、抗告意旨略以：伊於97年 9月15日即向原處分機關提出申訴
    ，因原處分機關作業疏失，始於同年10月 8日做出要伊向法
    院申訴之處分，伊乃於同日向原審法院提出申訴，故伊之申
    訴並未逾期云云。
三、按受處分人不服道路交通管理處罰條例第 8條所定主管機關
    所為之處罰者，得於接到裁決書之翌日起20日內，向管轄地
    方法院聲明異議，道路交通管理處罰條例第87條第 1項定有
    明文；又交通法庭認聲明異議不合法律上之程式，且無從補
    正者，應以裁定駁回之，道路交通案件處理辦法第18條亦定
    有明文。經查：原處分機關竹監自字第裁50-E00000000號裁
    決書既於96年 7月30日合法寄存送達予抗告人，抗告人如對
    該裁決不服欲提起異議，其合法提出異議期間應自收受裁決
    書之翌日即96年7月31日起算至96年8月19日止，而抗告人遲
    至97年10月 8日始向原處分機關提出聲明異議狀，已超過前
    揭法定之20日異議期限，有新竹縣政府警察局97年 9月19日
    竹縣警交字第0970027888號函、新竹縣警察局送達證書、裁
    決書、新竹區監理所送達證書及原審法院函調之抗告人公司
    變更登記事項卡附卷可稽，且抗告人於抗告狀中亦主張其係
    於97年9月15日向原處分機關申訴，並於同年10月8日始向原
    審法院提出申訴，足認抗告人本件聲明異議，已逾96年8月1
    9 日之法定異議期限無訛。是抗告人之異議既不合法律上程
    式，且無從補正，則原審法院將抗告人此部分之異議駁回，
    核無違誤。抗告意旨仍執陳詞，指摘原裁定不當，為無理由
    ，應予駁回。
據上論結，應依道路交通案件處理辦法第26條，刑事訴訟法第
412條，裁定如主文。
中    華    民    國    98    年    3     月    31    日
                  刑事第七庭  審判長法  官  陳晴教
                                    法  官  楊智勝
                                    法  官  游紅桃
以上正本證明與原本無異。
不得再抗告。
                                    書記官  戴伯勳
中    華    民    國    98    年    3     月    31    日


司法院資訊處製作；財團法人民間司法改革基金會備份。
